【裁判字號】    95,聲,925
【裁判日期】    950725
【裁判案由】    返還提存物
【裁判全文】
臺灣桃園地方法院民事裁定               95年度聲字第925號
聲  請  人  僑銀國際租賃股份有限公司
法定代理人  乙○○
相  對  人  甲○○
上列聲請人聲請返還提存物事件，本院裁定如下：
    主  文
本院九十二年度存字第一五三二號擔保提存事件，聲請人所提存
之擔保金新台幣伍拾萬元（華僑商業銀行無記名可轉讓定期存單
五張，面額各新台幣壹拾萬元，單號：A ○一○一四一號、A ○
一○一四二號、A ○一○一四三號、A ○一○一四四號、A ○一
○一四五號）准予返還。
聲請程序費用由相對人負擔。
    理  由
一、按訴訟終結後，供擔保人證明已定20日以上之期間，催告受
    擔保利益人行使權利而未行使者，法院應依供擔保人之聲請
    ，以裁定命返還其提存物，民事訴訟法第104 條第1 項第3
    款定有明文。依同法第106 條規定，上開規定於其他依法令
    供訴訟上之擔保者準用之。而訴訟終結，宜從廣義解釋，包
    括執行程序終結在內。故債權人於執行程序終結後，定20日
    以上之期間催告受擔保利益人行使權利而未行使者，法院即
    得依上開規定裁定准許返還提存物。
二、本件聲請意旨略以：聲請人與相對人間假扣押事件，聲請人
    前遵本院92年度全字第2866號民事裁定為擔保假扣押執行，
    曾提供新台幣（下同）50萬元（華僑商業銀行無記名可轉讓
    定期存單5 張，面額各10萬元，單號：A010141 號、A01014
    2 號、A010143 號、A010144 號、A010145 號）為擔保金，
    以本院92年度存字第1532號擔保提存事件提存後，聲請本院
    以92年度執全字第1341號就相對人所有財產執行假扣押。嗣
    因前揭假扣押執行標的與本院92年度執全字第529 號假扣押
    強制執行事件相同，遂併入該件執行在案。茲因上開假扣押
    標的業經本院以92年度執字第24999 號清償債務強制執行事
    件調卷拍定而執行完畢，聲請人並已聲請本院定20日以上期
    間通知受擔保利益人即相對人行使權利，經本院於民國95年
    3 月31日以95年度聲字第28號通知行使權利事件，發函通知
    相對人於收受後21日內行使權利而迄今未行使，爰依法聲請
    返還上開擔保金等語。並提出本院92年度存字第1532號提存
    書、95年3 月31日桃院木民後95年度聲字第28號函各1 件為
    證。
三、經查，聲請人上開主張，除據其提出上開證據為證外，並經
    本院依職權調取本院92年度裁全字第2866號假扣押裁定、92
    年度執全字第529 號、92年度執全字第1341號假扣押執行、
    92年度存字第1532號擔保提存、92年度執字第24999 號清償
    債務強制執行、95年度聲字第28號通知行使權利事件卷宗，
    核閱屬實。且聲請人於上開假扣押執行事件終結後，聲請本
    院定20日以上之期間通知相對人就其因上開假扣押所受損害
    行使權利而未行使一節，亦有本院95年度聲字第28號通知行
    使權利事件卷宗、本院民事紀錄科查詢表2 紙及台灣台北地
    方法院95年7 月10日北院錦文人字第0950003874號函1 件在
    卷（參本院卷第8 頁、第9 頁、第12頁）可稽。從而，依上
    說明，聲請人聲請返還本件擔保金，核無不合，應予准許。
四、依民事訴訟法第95條、第78條，裁定如主文。
中    華    民    國    95    年    7     月    25    日
                  民事第一庭  法  官  陳勇松
以上正本係照原本作成。
如對本裁定抗告須於裁定送達後10日內向本院提出抗告狀，並應
繳納抗告裁判費新台幣1,000 元。
中    華    民    國    95    年    7     月    25    日
                              書記官  蔡佳玲


司法院資訊處製作；財團法人民間司法改革基金會備份。
